# 应交税费在建工程承担部分现金流量表中如何填列

提问人：秦家小菜 时间：2016-11-11 15:30:16
【教材例12-3（部分）】计算支付的各项税费 ①利润表：营业税金及附加 2000 元； ②所得税费用的组成：当期所得税费用92 800元； ③应交税费的组成：已交增值税100 000元；应交所得税期末余额为20 097元，应交所得税期初余额为 0 ；应交税费期末数中应由在建工程负担的部分为100 000元。
答案是支付的各项税费=92 800+2 000+100 000+（0-20 097）=174 703（元）
请问：一、“应交税费期末数中应由在建工程负担的部分为100 000元”。由在建工程负担的应交税费支出，是应该计入在建工程成本中吧，算“购建固定资产、无形资产和其他长期资产支付的现金”项目吗？ 二、计算结果应该再减下去100 000元吧？为什么不做处理呢？ 三、“应交税费期末数中应由在建工程负担的部分为100 000元”，应该计入现金流量表的什么项目呢？如何做处理？

回答人：chenyiwei
你看到的计算结果中的 10 万元，是“已交增值税100 000元”，而不是“应交税费期末数中应由在建工程负担的部分为100 000元”。因为支付的税费金额没有按照应交税费的总体余额计算，所以“应交税费期末数中应由在建工程负担的部分为100 000元”不存在扣除的问题。
你的理解是合理的，应计入在建工程等长期资产成本的税费，其支付时在现金流量表中反映为“购建固定资产、无形资产和其他长期资产支付的现金”。